【裁判字號】    98,審易,2390
【裁判日期】    981109
【裁判案由】    竊盜
【裁判全文】
臺灣高雄地方法院刑事判決            98年度審易字第2390號
公  訴  人  臺灣高雄地方法院檢察署檢察官
被      告  丁○○
                    國民
            甲○○
                    國民
上列被告因竊盜案件，經檢察官提起公訴（98年度偵字第7291號
、少連偵字第123 號），嗣因被告於準備程序進行中就被訴事實
為有罪陳述，經告知簡式審判程序之旨並聽取當事人意見後，本
院裁定進行簡式審判程序並判決如下：
    主  文
丁○○成年人與未滿十八歲之人犯結夥竊盜罪，處有期徒刑捌月
。
甲○○成年人與未滿十八歲之人犯結夥竊盜罪，累犯，處有期徒
刑玖月。
    事  實
一、甲○○前於民國96年間因違反毒品危害防制條例案件，經本
    院以96年易字第1699號判處有期徒刑並減刑為有期徒刑2 月
    確定，於96年11月14日易科罰金執行完畢。詎其猶不知悔改
    ，竟與丁○○及已滿14歲、未滿18歲之少年人孫○○（81年
    1 月生，另由臺灣高雄少年法院審理）結夥3 人，並共同基
    於意圖為自己不法所有之犯意聯絡，於97年8 月1 日上午3
    時許，在高雄縣鳥松鄉○○村○○路○○道旁，竊取乙○○
    所有之車牌號碼MZ9- 552號重型機車（引擎號碼為5HK-702
    147 ，下稱前開機車），由丁○○及孫○○在一旁把風，甲○○持自備鑰匙下手破壞該車之龍頭鎖，竊取前開機車，得
    手後隨即離開現場，復由丁○○將前開機車車身拆解，更換
    裝置在莊柏深所有之車牌號碼XXO-402 號重型機車上，嗣於
    98年2 月26日下午11時許，丁○○之友人葉漢科（另為不起
    訴處分）騎乘裝有乙○○機車車身之XXO-402 號重型機車，
    行經高雄市前金區○○○路與文武二街口，為警盤查，警方
    發現該機車車身所烙之引擎號碼5HK-702147為失竊車輛，循
    線追查，進而知悉上情。
二、案經高雄市政府警察局新興分局移送臺灣高雄地方法院檢察
    署檢察官偵查起訴。
    理  由
一、本件被告丁○○、甲○○所犯係法定刑為死刑、無期徒刑、
    最輕本刑為3 年以上有期徒刑以外之罪，於準備程序進行中
    被告就被訴事實為有罪陳述，由受命法官告知簡式審判程序
    要旨並聽取其與公訴人之意見，經被告同意適用簡式審判程
    序後，本院亦認無不得或不宜改依簡式審判程序進行之處，
    爰依刑事訴訟法第273 條之1 第1 項、第284 條之1 規定，
    本院裁定進行簡式審判程序，合先敘明。
二、上揭事實，業據被告丁○○、甲○○於本院審理中，坦承不
    諱，核與同案被告2 人於警詢、偵訊中陳述、證人即被害人
    乙○○、證人孫○○、葉漢科於警詢、偵訊中陳述相符，並
    有搜索扣押筆錄、扣押物品目錄表、贓物認領保管單各1 份
    、現場照片8 張，附卷可佐，足認被告2 人之自白與事實相
    符。是被告2 人所涉本件結夥竊盜犯行，事證已臻明確，洵
    堪認定。
三、按刑法第321 條第1 項第4 款所稱結夥3 人，係以結夥犯全
    體俱有責任能力及有犯意之人為構成要件，若其中1 人係缺
    乏責任能力或責任要件之人，則雖有加入實施之行為，仍不
    得算入結夥3 人之內，最高法院30年上字第1240號判例可資
    參照。本件共犯少年孫○○係81年1 月出生，有其個人戶籍
    資料查詢結果在卷可稽，是孫○○於97年8 月1 日犯罪行為
    時，雖未滿18歲，然已滿14歲，顯屬具限制刑事責任能力之
    人，自應算入結夥3 人之內。
四、核被告丁○○、甲○○所為，均係犯刑法第321 條第1 項第
    4 款之結夥竊盜罪；至被告2 人於竊取前開機車後，復將之
    進行拆解，係屬事後處分贓物之行為，不另成立毀損罪。本
    件被告丁○○、甲○○與少年孫○○就前揭犯行，有犯意聯
    絡及行為分擔，應論以共同正犯。又同案行為人即少年孫○○係81年1 月生，為未滿18歲之人，而被告丁○○、甲○○
    均為成年人，此有其等之口卡片、個人戶籍資料查詢結果在
    卷可稽，被告2 人與少年孫○○共犯前揭加重竊盜犯行，自
    應依兒童及少年福利法第70條第1 項前段規定，加重其刑。
    另被告甲○○前有如犯罪事實欄所述經判處有期徒刑並執行
    完畢之情形，此有臺灣高等法院被告前案紀錄表在卷可佐，
    其於徒刑執行完畢5 年之內故意再犯本件有期徒刑以上之罪
    ，為累犯，應依法加重其刑，並遞加重之。爰審酌被告丁○○、甲○○與少年孫○○共同行竊前開機車，致被害人所受
    財產上損失非輕，本不宜輕恕；惟念被告丁○○並無前科紀
    錄，有臺灣高等法院被告刑案紀錄表在卷可考，其素行尚可
    ，且被告丁○○、甲○○2 人犯後均坦認犯行，態度尚稱良
    好，又其2 人行為之目的係在協助少年孫○○解決維修所借
    得機車，雖方法可議，然動機並非不良，及綜合考量被告2
    人之年齡、智識、上開犯罪情節等一切情狀，分別量處如主
    文所示之刑，以示懲儆。
據上論斷，應依刑事訴訟法第273 條之1 第1 項、第284 條之1
、第299 條第1 項前段，兒童及少年福利法第70條第1 項前段，
刑法第28條、第321 條第1 項第4 款、第47條第1 項，判決如主
文。
本案經檢察官丙○○到庭執行職務
中    華    民    國    98    年    11    月    9     日
                  刑事第十庭  法  官    呂明燕
以上正本證明與原本無異。
如不服本判決應於收受本判決後10日內向本院提出上訴書狀，並
應敘述具體理由，如未敘述上訴理由者，應於上訴期間屆滿後20
日內補提理由書狀於本院（均須按他造當事人之人數附繕本）「
切勿逕送上級法院」。
中    華    民    國    98    年    11    月    9     日
                              書記官    張琇晴
附錄本案所犯法條：
刑法第321 條第1 項─加重竊盜罪
犯竊盜罪而有左列情形之一者，處6 月以上、5 年以下有期徒刑
：
一、於夜間侵入住宅或有人居住之建築物、船艦或隱匿其內而犯
    之者。
二、毀越門扇、牆垣或其他安全設備而犯之者。
三、攜帶兇器而犯之者。
四、結夥三人以上而犯之者。
五、乘火災、水災或其他災害之際而犯之者。
六、在車站或埠頭而犯之者。
前項之未遂犯罰之。


司法院資訊處製作；財團法人民間司法改革基金會備份。
